【裁判字號】    90,易,1031
【裁判日期】    900524
【裁判案由】    竊盜
【裁判全文】
臺灣臺中地方法院刑事判決                          九十年度易字第一０三一號
    公  訴  人  臺灣臺中地方法院檢察署檢察官
    被      告  己○○
右列被告因竊盜案件，經檢察官提起公訴（九十年度偵字第五六九、七五一、二七三
一號），本院判決如左：
    主  文
己○○共同連續攜帶兇器竊盜，處有期徒刑壹年。
扣案之固定鉗、鐵剪、鐵尺、起子、梅花扳手各壹支、銼刀貳支、固定扳手貳支、手
電筒壹支、鑰匙壹串，均沒收。
    事  實
一、己○○與戊○○（業經本院以八十九年度易字第二九二八號判處有期徒刑三年，
    並於刑之執行前，令入勞動場所強制工作三年在案）共同基於意圖為自己不法所
    有之概括犯意聯絡，連續攜帶客觀上對人之生命、身體安全構成相當程度威脅而
    足供兇器使用之固定鉗、鐵剪、鐵尺、起子、梅花扳手各一支、銼刀二支、固定
    扳手二支及手電筒一支、鑰匙一串等物，先後於：
（一）八十九年十一月二十二日某時，在臺中縣沙鹿鎮○○街三十一號地下室，竊取
      丁○○所有Ｂ六－０一五三號自用小客車得手；又於同日某時，在臺中縣清水
      鎮○○路旁，竊取庚○○所有Ｘ五－八０七六號自用小客車之車牌二面得手，
      並將之改懸掛在前開竊得之Ｂ六－０一五三號自小客車上。嗣於八十九年十一
      月二十七日凌晨，己○○與戊○○駕駛上開自用小客車至臺中縣沙鹿鎮○○路
      四六號「一心保齡球館」打保齡球時，因正逢警員在該處查察該車車牌，乃打
      電話通知甲○○開車前來載其等離開，而甲○○駕駛其母之自用小客車前去載
      送己○○與戊○○時，為警在該保齡球館前查獲。
（二）八十九年十二月十八日凌晨二時許，在臺中縣梧棲鎮○○路一六九巷與文心街
      口，竊取丙○○所有三Ｋ－七六五０自用小客車得手；又於同日凌晨某時，在
      臺中縣大肚鄉○○路一六四巷三弄八十號前，竊取張卓勤所有ＯＪ－三二六五
      號自用小客車得手。嗣於八十九年十二月十九日二十時許，在臺中縣梧棲鎮○○街七七巷七八弄十四號前，己○○正打開ＯＪ－三二六五自用小客後車廂時
      ，為警查獲，並扣得鑰匙一把。而警員經己○○之帶領，在臺中縣梧棲鎮○○
      路山多力汽車旅館旁之停車場，查獲前開竊取之三Ｋ－七六五０自用小客車。
      另戊○○於九十年一月三日二十二時許，在臺中縣梧棲鎮○○○路與四維中路
      口，正準備駕駛其單獨竊得之ＥＫ－五六一一號自用小客車時，為警查獲，並
      扣得戊○○所有供其與己○○共同行竊所用之固定鉗、鐵剪、鐵尺、起子、梅
      花扳手各一支、銼刀二支、固定扳手二支、手電筒一支、鑰匙一串等物。
二、案經臺中縣警察局清水分局報請臺灣臺中地方法院檢察署檢察官偵查起訴。
    理  由
一、訊據被告己○○對右揭事實欄一之（一）所示竊盜犯行供承不諱，惟矢口否認有
    何事實欄一之（二）所示竊盜犯行，並辯稱：伊雖與戊○○開車出去，但他下車
    偷三Ｋ－七六五０號自用小客車及ＯＪ－三二六五號自用小客車時，伊並不知情
    云云。而本院提訊戊○○，其雖證稱三Ｋ－七六五０號自用小客車及ＯＪ－三二
    六五號自用小客車為伊所竊取，己○○在場，但並非為伊把風等語。然查：(1)戊○○於九十年一月四日警員詢問時，業已供稱與己○○共同竊取上開二部自用小
    客車；(2)戊○○與己○○共同開車外出，當戊○○下車行竊後，其自須將竊得車
    輛駛離現場，己○○於此情形下，豈有不知戊○○竊車之理；(3)己○○是在打開
    ＯＪ－三二六五自用小客車後車廂時為警查獲，且帶同警員取獲三Ｋ－七六五０
    號自用小客車，其若未與戊○○共同竊取上開二車輛，如何能有可開啟ＯＪ－三
    二六五自用小客車後車廂之鑰匙，又如何能帶同警方取獲三Ｋ－七六五０自用小
    客車。本院審酌前開情事綜合判斷，認上開二車輛應為己○○與戊○○共同竊取
    無疑。從而被告己○○所辯上情，無非卸責之詞，不足採信。此外，復有被害人
    陳曉珊、庚○○、丙○○、乙○○等人之證述，及其等領回失竊車輛、車牌之贓
    物認領保管單可稽，並有戊○○所有供其等二人行竊所用之固定鉗、鐵剪、鐵尺
    、起子、梅花扳手各一支、銼刀二支、固定扳手二支、手電筒一支、鑰匙一串等
    物扣案可資佐證。本件事證明確，被告己○○之犯行堪以認定。
二、被告攜帶客觀上足供兇器使用之固定鉗、鐵剪、鐵尺、起子、梅花扳手、銼刀等
    物，竊取丁○○等人之自用小客車，核其所為，係犯刑法第三百二十一條第一項
    第三款（公訴人誤引為第四款）之攜帶兇器竊盜罪。被告己○○與戊○○間，有
    犯意聯絡及行為分擔，應論以共同正犯。先後多次攜帶兇器竊盜犯行，時間緊接
    ，所犯為構成要件相同之罪，顯係基於概括犯意為之，應依連續犯之規定以一罪
    論，並加重其刑。本院審酌被告之品行，犯罪之動機、手段，所生危害，坦承部
    分犯行等一切情狀，量處如主文所示之刑。扣案之固定鉗、鐵剪、鐵尺、起子、
    梅花扳手各一支、銼刀二支、固定扳手二支、手電筒一支、鑰匙一串等物，均為
    供犯本罪所用之物，且為共犯戊○○所有，業據被告己○○及戊○○供明在卷，
    應依刑法第三十八條第一項第二款規定宣告沒收。至於被告己○○持以開啟ＯＪ
    －三二六五自用小客車後車廂之鑰匙，己○○供稱係戊○○交予其使用，而戊○○供稱是在ＯＪ－三二六五自用小客車車內取得，非其所有。該鑰匙既無法證明
    為被告己○○或戊○○所有，爰不予宣告沒收，附予敘明。
三、被告甲○○部分，俟到案後另行審結。
據上論斷，應依刑事訴訟法第二百九十九條第一項前段，刑法第二十八條、第五十六
條、第三百二十一條第一項第三款、第三十八條第一項第二款，判決如主文。
中      華      民      國      九十      年      五    月    二十四    日
                                        法  官  游  文  科
右正本證明與原本無異。
如不服本判決，應於送達後十日內向本院提出上訴狀（須附繕本），上訴於臺灣高等
法院臺中分院。
                                        書記官
中      華      民      國      九十      年      五    月    二十四    日
附錄論罪科刑法條
刑法第三百二十一條第一項第三款：
犯竊盜罪而有左列情形之一者，處六月以上五年以下有期徒刑：
三、攜帶兇器而犯之者。


司法院資訊處製作；財團法人民間司法改革基金會備份。
